【裁判字號】    92,自,18
【裁判日期】    920402
【裁判案由】    侵占
【裁判全文】
臺灣士林地方法院刑事判決                            九十二年度自字第一八號
    自  訴  人  乙○○
    被      告  甲○○
右列被告因侵占案件，經自訴人提起自訴，本院判決如左：
    主  文
甲○○無罪。
    理  由
一自訴意旨略以：自訴人乙○○前於民國八十三年七、八月間，在台北市○○○路二
  九六號三樓住處，交付被告甲○○新台幣（下同）二萬五千元，委託被告幫自訴人
  買治療肝病之藥，詎被告取得款項後即不見行蹤，顯有將自訴人交付之款項侵占入
  己之意。因認被告涉犯刑法第三百三十五條第一項（自訴狀誤為刑法第三百二十條
  ）之侵占罪嫌。
二按犯罪事實應依證據認定之，無證據不得推定其犯罪事實，又不能證明被告犯罪者
  ，應諭知無罪判決，刑事訴訟法第一百五十四條、第三百零一條第一項分別定有明
  文。次按自訴人於自訴案件相當於公訴案件檢察官之地位，就其自訴之犯罪事實，
  負有舉證責任。
三訊據被告甲○○，固不否認於前開時地，受自訴人之託買肝藥，並收受自訴人交付
  之二萬五千元等情不諱，然堅決否認上開犯行，辯稱：幫自訴人買得肝藥後，送至
  台北市○○○路二九六號三樓自訴人住處時，自訴人已搬走，又不知自訴人行蹤，
  且無自訴人之電話，故將肝藥放在家裡，現時隔久遠，又在戒治中，不知肝藥是否
  仍在家中等語。經查：
  (一)自訴人於前開時地交款予被告，委託被告買肝藥等情，除據自訴人指訴外，並據
    被告自承，且有證人丙○○之證詞可佐，堪認自訴人確於八十三年七、八月間交
    付被告二萬五千元，委託被告買肝藥無訛。
  (二)次查據自訴人於本院九十二年三月二十一日審理時陳稱：我在交錢（給被告）後
    一星期，搬到天祥路，我有打電話給被告，但被告家沒人接，就沒有連絡上。之
    後一直沒聯絡上，直到九十一年底我與被告均在台灣台北看守所羈押，才聯絡上
    。交款給被告買肝藥後，常常台北、宜蘭二地跑。又當時並未託人找被告，我也
    無呼叫器及行動電話，所以我搬家後被告也找不到我等語，堪認被告辯稱：後至
    自訴人住處時，自訴人已搬走，又不知自訴人行蹤，且無自訴人之電話等語，堪
    認為實。
  (三)又查自訴人於八十三年七、八月間委託被告買肝藥，迄至九十二年一月二十日提
    起本件自訴，已逾八年，且此段期間被告與自訴人並未聯絡上，是實難期被告現
    仍保管該肝藥，是縱被告現無法提出該肝藥，亦難遽認被告未依託購買肝藥，而
    認被告侵占自訴人交付之款項。
四綜據上述，自訴人所提之證據尚不足證明被告有侵占之犯行，而自訴人復無法舉證
  證明被告有其自訴之犯行，再自訴人交款予被告至自訴人提起本件自訴之時間，已
  逾八年，此段期間被告並無覓得自訴人之管道，亦難期被告至今仍保管所購之肝藥
  ，是難以被告現無法提出代自訴人購買之肝藥，而遽認其有侵占自訴人交付款項之
  犯行，不能證明被告犯罪，依法自應為無罪之諭知。
五據上論斷，應依刑事訴訟法第三百四十三條、第三百零一條第一項，判決如主文
中      華      民      國     九十二     年      四     月     二      日
                                      臺灣士林地方法院刑事第一庭
                                          法  官  江  翠  萍
右正本證明與原本無異。
如不服本判決，應於判決送達後十日內，向本院提出上訴狀。
                                          書記官  范  淑  芬
中      華      民      國     九十二     年      四     月     八      日


司法院資訊處製作；財團法人民間司法改革基金會備份。
